# 请教陈版主，具体如下，无形资产出资后，又注销，对应的实收资本如何处理？

提问人：laurazj 时间：2020-04-19 08:05:32
以前年度用无形资产投入并按评估价值计入实收资本，后面该无形资产注销，那么在注销的当年无形资产按净额当报废计入营业外支出，那么原来的实收资本应该怎么处理？

回答人：chenyiwei
这种情况首先要考虑的是：是否表明前期出资不实？
如果出资不实，则一方面要对前期的相关会计处理进行重大差错更正，另一方面应要求当初缴纳该出资的股东以现金补足出资不足部分，而不是简单地“在注销的当年无形资产按净额当报废计入营业外支出”，这种情况在IPO、新三板挂牌申报中是常见的。
如果不属于前期出资不实，即出资时的作价是合理的，后续因市场变化、技术进步等原因导致该无形资产丧失价值，则正常计入资产报废损失（建议检查前期对资产减值迹象的识别和减值准备计提方面是否存在差错），不涉及对前期以该无形资产出资所形成的实收资本的调整或补足问题。